【裁判字號】    99,上易,2223
【裁判日期】    991006
【裁判案由】    竊盜
【裁判全文】
臺灣高等法院刑事判決                99年度上易字第2223號
上  訴  人
即  被  告  乙○○
上列上訴人因竊盜案件，不服臺灣板橋地方法院99年度易字第90
3 號，中華民國99年6 月21日第一審判決（起訴案號：臺灣板橋
地方法院檢察署99年度偵字第1773號），提起上訴，本院判決如
下：
    主  文
上訴駁回。
    理  由
一、按不服地方法院之第一審判決而上訴者，應向管轄第二審之
    高等法院為之。上訴書狀應敘述具體理由，上訴書狀未敘述
    上訴理由者，應於上訴期間屆滿後20日內補提理由書於原審
    法院，逾期未補提者，原審法院應定期間先命補正；第二審
    法院認為上訴書狀未敘述理由或上訴有第362 條前段之情形
    者，應以判決駁回之，但其情形可以補正而未經原審法院命
    其補正者，審判長應定期間先命補正，刑事訴訟法第361 條
    、第367 條，分別定有明文。所謂上訴書狀應敘述具體理由
    ，必係依據卷內既有訴訟資料或提出新事證，指摘或表明第
    一審判決有何採證認事、用法或量刑等足以影響判決本旨之
    不當或違法，而構成應予撤銷之具體事由，始克當之（例如
    ：依憑證據法則具體指出所採證據何以不具證據能力，或依
    憑卷證資料，明確指出所為證據證明力之判斷如何違背經驗
    、論理法則）；倘僅泛言原判決認定事實錯誤、違背法令、
    量刑失之過重或輕縱，而未依上揭意旨指出具體事由，或形
    式上雖已指出具體事由，然該事由縱使屬實，亦不足以認為
    原判決有何不當或違法者（例如：對不具有調查必要性之證
    據，法院未依聲請調查亦未說明理由，或援用證據不當，但
    除去該證據仍應為同一事實之認定），皆難謂係具體理由，
    俾與第二審上訴制度旨在請求第二審法院撤銷、變更第一審
    不當或違法之判決，以實現個案救濟之立法目的相契合，並
    節制濫行上訴（最高法院97年度臺上字第892 號判決參照）
    。是以上訴人之上訴書狀或補提之上訴理由書，雖有敘述上
    訴理由，惟並未具體敘述第一審判決有上述違法、不當情形
    ，即與未敘述具體理由無異，其所為上訴，即不符合上訴之
    法定要件。
二、經查，本件原審適用簡式審判程序，以上訴人即被告乙○○
    於原審審理時之自白、證人甲○○、陳玉娟於偵訊時之證述
    ，及贓物認領保管單、現場照片數張等為據，認定被告與被
    害人甲○○原係男女朋友關係，明知未得被害人之同意，竟
    趁被害人不在家的機會，於民國98年12月10日19時許之夜間
    ，擅以先前取得之被害人家門鑰匙2 支開啟被害人位在臺北
    縣板橋市○○路135 巷26號2 樓住處大門後，無故侵入屋內
    （無故侵入住宅部分未據告訴），並意圖為自己不法所有，
    徒手竊取被害人所有現金新臺幣（下同）3,000 元及國民身
    份證1 張，得手旋即離去，另審酌被告並無任何前案紀錄，
    有本院被告前案紀錄表可稽，素行尚稱良好，犯罪之動機、
    目的、智識程度、竊盜犯罪所得財物、犯罪使用手段之危險
    性，及其犯後主動歸還身份證，並坦認犯行、態度良好等一
    切情狀，論處被告夜間侵入住宅竊盜罪，量處有期徒刑6 月
    ，並諭知易科罰金之折算標準以1 千元折算1 日，並以被告
    用以開啟被害人住家大門鑰匙2 支，固屬被告所有用以侵入
    被害人住處竊盜所用之物，但該鑰匙既均發交被害人保管，
    被告即無再次使用之可能，且該物性質上並非違禁物，復未
    扣案，實無必予沒收之必要，爰不對之諭知沒收，以切合實
    際使用情形。均已詳敘其所憑證據、認定理由及量刑依據，
    從形式上觀察並無任何採證認事、用法或量刑之不當或違法
    。被告收受判決後提起本件第二審上訴，其上訴理由略以：
    伊與被害人為同居關係，因一時衝動才犯罪，且伊妻子中風
    又動心臟手術，兒子又被關在屏東，伊罹患糖尿病，家中僅
    靠伊當保全賺錢，伊坦承一切罪行，必不再犯錯，請求給予
    緩刑云云。惟按其上訴意旨所指犯後態度等情，業經原審法
    院依職權加以審酌，已如前述，又被告雖未曾因故意犯罪受
    有期徒刑以上刑之宣告，然鑒於其乃已屆中年之成年人，自
    非係一時失慮致罹刑章，且由其事後知悉被害人已報案後才
    主動將被害人身分證放置於被害人所有UEV-239 號機車車頭
    儀表板處之情（見偵查卷第4 至5 頁），要亦難認被告無再
    犯之虞，而被告所陳家庭生活情況，與本案無關，亦不合諭
    知緩刑之要件，是被告上訴意旨並未依據卷內既有訴訟資料
    提出新事證，以指摘或表明第一審判決有何採證認事、用法
    或量刑等足以影響判決本旨之不當或違法，要難謂其上訴書
    狀已經敘述具體理由，揆諸上開規定及說明，本件上訴顯無
    具體理由而不合法定程式，應予駁回，並不經言詞辯論為之
    。
三、據上論斷，應依刑事訴訟法第367 條前段、第372 條，判決
    如主文。
中    華    民    國    99    年    10    月    6    日
                  刑事第二庭  審判長法  官    洪光燦
                                    法  官    林恆吉
                                    法  官    楊照男
以上正本證明與原本無異。
不得上訴。
                                    書記官    陳紀語
中    華    民    國    99    年    10    月    6    日

司法院資訊處製作；財團法人民間司法改革基金會備份。
